【裁判字號】    96,訴,2625
【裁判日期】    970310
【裁判案由】    綜合所得稅
【裁判全文】
臺北高等行政法院裁定
                                     96年度訴字第02625號
原      告  甲○○
訴訟代理人  蔡坤鐘律師
被      告  財政部臺北市國稅局
代  表  人  凌忠嫄（局長）
訴訟代理人  乙○○
上列當事人間因綜合所得稅事件，原告不服財政部中華民國96年
5 月25日台財訴字第09600177410 號訴願決定，提起行政訴訟，
本院裁定如下：
    主  文
原告之訴駁回。
訴訟費用由原告負擔。
    理  由
一、按當事人提起撤銷訴訟，應先經合法訴願程序為前提，此觀
    行政訴訟法第4 條之規定甚明。又原告起訴不合程式或不備
    其他要件，行政法院應以裁定駁回之，同法第107 條第1 項
    第10款定有明文。稅捐稽徵法第35條第1 項第1 款規定：「
    納稅義務人對於核定稅捐之處分如有不服，應依規定格式，
    敘明理由，連同證明文件，依左列規定，申請復查：一、依
    核定稅額通知書所載有應納稅額或應補徵稅額者，應於繳款
    書送達後，於繳納期間屆滿翌日起算30日內，申請復查。」
    是以申請復查逾越法定救濟期間自非合法，若遽以提起訴願
    ，訴願決定機關應為訴願不合法予以駁回，其復提起撤銷訴
    訟，自非合法，行政法院自得依首揭之規定，以裁定駁回之
    。
二、原告係甲○○建築師事務所負責人，民國（下同）90年度綜
    合所得稅結算申報，列報取自該事務所執行業務所得新臺幣
    （下同）2,481,729 元，經核定執行業務所得額為13,049,9
    14元，並歸課綜合所得總額14,390,569元，補徵應納稅額4,
    092,291 元。本件稅額繳款書之繳納期限為95年11月15日，
    原告於95年10月17日收受送達，有稅額繳款書及掛號郵件收
    件回執附原處分卷（第7 頁）可稽。依照前揭說明，其復查
    期間應自繳款期間屆滿之翌日，即自95年11月16日起算，計
    原告提起復查之期間，至95年12月15日（星期五）屆滿。依
    行政程序法第49條規定：「基於法規之申請，以掛號郵寄方
    式向行政機關提出者，以交郵當日之郵戳為準。」原告遲至
    95年12月27日始申請復查，此有原告郵寄復查申請書之信封
    加蓋之郵戳日期附於原處分卷（第29頁）可稽，顯已逾期，
    申請復查並不合法，其進而提起訴願自亦不合法。原告未經
    合法訴願程序進而提起本件撤銷訴訟，揆諸首揭說明，起訴
    不合法，應予駁回。又本件訴訟既不合法，其實體上之主張
    及陳述，自無庸審酌。
三、依行政訴訟法第107 條第1 項第10款、第104 條、民事訴訟
    法第95條、第78條，裁定如主文。
中    華    民    國    97    年    3    月     10    日
                    臺北高等行政法院第五庭
                              審判長法  官  張瓊文
                                    法  官  王碧芳
                                    法  官  胡方新
上為正本係照原本作成。
如不服本裁定，應於送達後10日內向本院提出抗告狀（須按他造
人數附繕本）。
中    華    民    國    97    年    3    月     10    日
                                    書記官  黃玉鈴


司法院資訊處製作；財團法人民間司法改革基金會備份。
